【裁判字號】    99,審易,425
【裁判日期】    990709
【裁判案由】    竊盜
【裁判全文】
臺灣新竹地方法院刑事判決             99年度審易字第425號
公  訴  人  臺灣新竹地方法院檢察署檢察官
被      告  乙○○
上列被告因竊盜等案件，經檢察官追加起訴（99年度偵字第1404
號，與本院99年度審竹簡字第437 號為相牽連案件），本院改依
簡式審判程序審理，並判決如下：
    主  文
乙○○犯毀越門扇竊盜未遂罪，累犯，處有期徒刑伍月，扣案之
自備鑰匙壹串，均沒收之；又犯毀越門扇竊盜罪，累犯，處有期
徒刑柒月，扣案之自備鑰匙壹串，均沒收之；又犯毀越門扇竊盜
罪，累犯，處有期徒刑柒月，扣案之自備鑰匙壹串，均沒收之；
又犯毀越門扇竊盜罪，累犯，處有期徒刑柒月，扣案之自備鑰匙
壹串，均沒收之。應執行有期徒刑壹年陸月。扣案之自備鑰匙壹
串，均沒收之。
    事  實
一、乙○○前於民國96年間，因違反毒品危害防制條例案件，經
    國防部北部地方軍事法院以96年度訴字第283 號判決判處有
    期徒刑6 月，嗣經上訴、撤回上訴，於96年12月25日確定；
    又於96年間，因違反職役職責案件，經國防部北部地方軍事
    法院以96年度訴字第277 號判決判處有期徒刑8 月，嗣經上
    訴、撤回上訴，於96年12月25日確定；又於97年間，因施用
    第二級毒品案件，經本院以97年度竹簡字第231 號判決判處
    有期徒刑6 月確定； 前揭3 案嗣經本院以97年度聲字第977
    號裁定定應執行刑有期徒刑1 年5 月確定，甫於98年4 月30
    日縮刑期滿執行完畢。
二、詎其猶不知悔改，復基於意圖為自己不法所有之竊盜犯意，
    於98年10月12日11時30分許騎乘其不知情母親古嘉茗所有、
    平日為其使用之938 —BRD （原追加起訴書誤載為938 —VR
    D） 號重型機車，行經新竹縣新豐鄉○○街366 號出租大樓
    時，見該棟出租大樓之2 樓窗戶未上鎖，即攀爬該棟大樓由
    2 樓窗戶進入，再於附表各編號所示之時間，持自備鑰匙破
    壞房門喇叭鎖之毀壞門扇方式，侵入該棟出租大樓分租套房
    內（侵入住居部分均未據告訴），徒手竊取丁○○、丙○○
    、甲○○、戊○○、董超群等人如附表各編號所示之財物。
    嗣因該大樓住戶王視沛返家發現遭竊而報警，經警調取相關
    監視錄影設備，發現乙○○夥同葉俊麟於同日19時許，前往
    新竹市○○路300 號「大潤發量販店」內盜刷王視沛所有信
    用卡之情；再至王視沛居所採集指紋送驗後，發現與乙○○
    檔存指紋相符而查獲（乙○○所涉竊取王視沛財物及與另案
    被告葉俊麟共犯行使偽造私文書罪及詐欺罪部分，業經本院
    以99年度審竹簡字第437 號判決判處有期徒刑4 月、6 月在
    案）。
三、案經新竹縣政府警察局移送臺灣新竹地方法院檢察署檢察官
    偵查起訴。
    理  由
一、認定犯罪事實所憑之證據及理由：
（一）被告乙○○於警詢、檢察官訊問時及本院準備程序、審理
      中訊問時，均坦白承認。
（二）證人即被害人丁○○、丙○○、甲○○、戊○○、董超群
      分別於警詢時證述遭竊之情節。
（三）失竊處現場照片14張、新竹縣新豐鄉○○街347 號監視器
      翻拍照片4 張、車籍查詢基本資料詳細畫面、偵查報告各
      1 份，足資佐證。
      綜上事證，堪認被告自白應與事實相符，可以採信。本件
      事證已臻明確，被告竊盜犯行，均堪予認定，應依法予以
      論罪科刑。
二、論罪科刑之理由：
（一）按毀壞構成門扇一部之電動鎖或喇叭鎖，係毀壞門扇之行
      為，至附加於鐵門上之「掛鎖」，抑係鑲在鐵門上之鎖，
      如係前者，其鎖固屬安全設備；若係後者，該鎖即構成門
      之一部，加以毀壞，則應認係毀壞門扇，最高法院83年度
      臺上字第3856號判決、85年度臺上字第5433號判決意旨可
      參。核被告就附表編號１所為，係犯刑法第321 條第2 項
      、第1 項第2 款之毀越門扇竊盜未遂罪；就附表編號２至
      ４所為，均係犯刑法第321 條第1 項第2 款之毀越門扇竊
      盜罪。
（二）被告就附表編號１所犯之毀越門扇竊盜未遂罪，依刑法第
      25條第2 項之規定，得按既遂犯之刑減輕之。
（三）被告所犯1 次加重竊盜未遂犯行、3 次加重竊盜犯行，犯
      意各別，行為互殊，應予分論併罰。
（四）被告有事實欄一所載之前案紀錄，並於98年4 月30日縮刑
      期滿執行完畢等情，有臺灣高等法院被告前案紀錄表附卷
      可佐，被告前受有期徒刑之執行完畢後，其於5 年以內故
      意再犯本件有期徒刑以上刑之上開各罪，均為累犯，均應
      依法加重其刑。並就附表編號１所犯之毀越門扇竊盜未遂
      罪部分，依法先加後減之。
（五）爰審酌被告素行不佳，行竊之犯罪動機、目的及手段，任
      意竊取他人財物，其所為顯不尊重他人財產權益，及竊盜
      所得財物之價值，以及犯罪後坦白承認犯行等一切情狀，
      分別量處如主文所示之刑，並定其應執行之刑，以示懲儆
      。
（六）至扣案之自備鑰匙1 串，為被告所有，且供其犯罪所用之
      物，業據被告供承在卷，爰依刑法第38條第1 項第2 款之
      規定，併予宣告沒收。
三、適用法律：
（一）刑事訴訟法第284條之1、第299條第1項前段。
（二）刑法第321 條第1 項第2 款、第2 項、第25條第1 項、第
      2 項、第47條第1 項、第51條第5 項、第38條第1 項第2
      款。
本案經檢察官黃英彥到庭執行職務。
中    華    民    國    99    年    7     月    9     日
                        刑事第九庭  法  官  魏瑞紅
以上正本證明與原本無異。
如不服本判決應於收受本判決後10日內向本院提出上訴書狀，上
訴書狀應敘述具體理由。上訴書狀未敘述上訴理由者，應於上訴
期間屆滿後20日內補提理由書狀於本院( 均須按他造當事人之人
數附繕本 )「切勿逕送上級法院」。
                                    書記官  劉雅文
中    華    民    國    99    年    7     月    12    日
附錄本案論罪科刑所適用法條全文：
中華民國刑法第321條
犯竊盜罪而有左列情形之一者，處6月以上、5年以下有期徒刑：
一、於夜間侵入住宅或有人居住之建築物、船艦或隱匿其內而犯
    之者。
二、毀越門扇、牆垣或其他安全設備而犯之者。
三、攜帶兇器而犯之者。
四、結夥3人以上而犯之者。
五、乘火災、水災或其他災害之際而犯之者。
六、在車站或埠頭而犯之者。
前項之未遂犯罰之。
附表：
┌─┬───┬─────┬───────┬──────┐
│編│被害人│犯罪時間  │犯 罪 地 點   │竊 得 財 物 │
│號│      │          │              │            │
├─┼───┼─────┼───────┼──────┤
│1 │丁○○│98年10月12│新竹縣新豐鄉忠│無財物損失  │
│  │      │日11時30分│信街 366號3樓D│（竊盜未遂）│
│  │      │至13時之間│室            │            │
│  │      │某時      │              │            │
├─┼───┼─────┼───────┼──────┤
│2 │丙○○│98年10月12│新竹縣新豐鄉忠│丙○○之相片│
│  │  、  │日11時30分│信街 366號3樓E│1張、 新光銀│
│  │甲○○│至13時之間│室            │行信用卡 1張│
│  │      │某時      │              │；甲○○之皮│
│  │      │          │              │包1只（ 內有│
│  │      │          │              │現金 4,200元│
│  │      │          │              │、身分證、健│
│  │      │          │              │保卡）      │
├─┼───┼─────┼───────┼──────┤
│3 │戊○○│98年10月12│新竹縣新豐鄉忠│衛生紙1條   │
│  │      │日11時30分│信街 366號5樓A│            │
│  │      │至13時之間│室            │            │
│  │      │某時      │              │            │
├─┼───┼─────┼───────┼──────┤
│4 │董超群│98年10月12│新竹縣新豐鄉忠│DVD播放機1臺│
│  │      │日11時30分│信街 366號5樓D│、 數位相機1│
│  │      │至13時之間│室            │台、現金5,00│
│  │      │某時      │              │0元。       │
└─┴───┴─────┴───────┴──────┘

司法院資訊處製作；財團法人民間司法改革基金會備份。
